pt-PT: Aplicação de torno: Fiação acrílica; Trabalho em vidro; Fiação de metal; Metalurgia; Olaria; Marcenaria; Outro
sl-SI: Uporaba stružnice: Akrilno predenje; Obdelovanje stekla; Predenje kovine; Obdelava kovin; Lončarstvo; Lesarstvo; Drugo
zh-TW: 車床應用: 腈綸紡絲; 玻璃加工; 金屬旋壓; 金工; 陶器; 木工; 其他
fi: Sorvisovellus: Akryylikehruu; Lasityöstö; Metallin kehruu; Metallintyöstö; Keramiikka; Puuntyöstö; Muu
hr-HR: Primjena tokarskog stroja: Akrilno predenje; Obrada stakla; Predenje metala; Obrada metala; Lončarstvo; Obrada drva; Ostalo
pt-BR: Aplicação de torno: Fiação acrílica; Trabalho em vidro; Fiação de metal; Metalurgia; Cerâmica; Carpintaria; Outro
ja: 旋盤の用途: アクリル紡績; ガラス加工; 金属スピニング; 金属加工; 陶器; 木工; その他
lt-LT: Tekinimo staklių paskirtis: Akrilo verpimas; Stiklo apdirbimas; Metalo verpimas; Metalo apdirbimas; Keramika; Medienos apdirbimas; Kita
sv: Svarvtillämpning: Akrylspinning; Glasbearbetning; Metall som snurrar; Metallbearbetning; Krukmakeri; Träbearbetning; Övrigt
el: Εφαρμογή τόρνου: Ακρυλική περιστροφή; Υαλουργία; Περιστροφή μετάλλου; Μεταλλουργία; Κεραμική; Ξυλουργική; Άλλο
ru: Назначение токарного станка: Формование акрила; Обработка стекла; Формование металла; Металлообработка; Керамика; Деревообработка; Другое
tr: Torna uygulaması: Akrilik eğirme; Cam işleme; Metal eğirme; Metal işleme; Çömlekçilik; Ahşap işleme; Diğer
ko: 선반 적용: 아크릴 회전; 유리세공; 금속 스피닝; 금속 가공; 도자기; 목공; 기타
vi: Ứng dụng máy tiện: Kéo sợi acrylic; Chế tạo thủy tinh; Ép miết kim loại; Sản phẩm kim khí; Đồ gốm; Chế biến gỗ; Khác
it: Applicazione del tornio: Filatura acrilica; Lavorazione del vetro; Filatura del metallo; Lavorazione dei metalli; Ceramica; Lavorazione del legno; Altro
bg-BG: Приложение за струг: Акрилно предене; Стъкларство; Въртене на метал; Металообработка; Керамика; Дървообработване; Други
hu: Eszterga alkalmazási területe: Akrilszálas fonás; Üvegmegmunkálás; Fémszálas fonás; Fémmegmunkálás; Fazekasság; Famegmunkálás; Egyéb
en: Lathe application: Acrylic spinning; Glass-working; Metal spinning; Metalworking; Pottery; Woodworking; Other
ro-RO: Modul de utilizare a strungului: Filare acrilică; Prelucrarea sticlei; Filatura metalelor; Prelucrarea metalelor; Olărit; Prelucrarea lemnului; Altele
de: Anwendung der Drehmaschine: Drehen von Acryl; Glasbearbeitung; Metallspinnen; Metallbearbeitung; Töpferei; Holzbearbeitung; Sonstiges
es: Aplicación del torno: Hilado de acrílico; Trabajo en vidrio; Hilado de metal; Metalurgia; Cerámica; Trabajos en madera; Otros
pl: Zastosowanie tokarki: Przędzenie akrylu; Obróbka szkła; Przędzenie metalu; Obróbka metalu; Garncarstwo; Przemysł drzewny; Inne
nl: Toepassing draaibank: Acryl spinnen; Glasbewerking; Metaal spinnen; Metaalbewerking; Aardewerk; Houtbewerking; Andere
fr: Application du tour: Filature acrylique; Travail du verre; Filature de métal; Travail des métaux; Poterie; Travail du bois; Autre
nb: Bruk av dreiebenk: Akrylspinning; Glassbearbeiding; Metallspinning; Metallbearbeiding; Keramikk; Trebearbeiding; Annet
sk-SK: Použitie sústruhu: Akrylové odstreďovanie; Opracovanie skla; Kovové odstreďovanie; Kovoobrábanie; Hrnčiarstvo; Drevoobrábanie; Iné
th: การใช้งานเครื่องกลึง: การปั่นอะคริลิก; งานกระจก; การปั่นโลหะ; งานโลหะ; เครื่องปั้นดินเผา; งานไม้; อื่นๆ
da: Anvendelse af drejebænk: Akrylspinding; Glasbearbejdning; Metalspinding; Metalbearbejdning; Keramik; Træbearbejdning; Andet
cs: Aplikace soustruhu: Akrylové spřádání; Opracování skla; Obrábění kovů; Kovoobrábění; Keramika; Práce se dřevem; Jiné
zh-CN: 车床应用: 腈纶纺丝; 玻璃加工; 金属旋压; 金属加工; 陶器; 木工; 其他